【裁判字號】    97,消債更,74
【裁判日期】    971120
【裁判案由】    更生事件
【裁判全文】
臺灣基隆地方法院民事裁定            97年度消債更字第74號
聲  請  人
(即債務人)  甲○○
上列聲請人聲請消費者債務清理（更生）事件，本院裁定如下：
    主  文
債務人甲○○自中華民國九十七年十一月二十日十二時起開始更
生程序。
聲請人其餘之聲請駁回。
    理  由
一、按「債務人無擔保或無優先權之債務總額未逾新臺幣一千二
    百萬元者，於法院裁定開始清算程序或宣告破產前，得向法
    院聲請更生。」消費者債務清理條例第42條第１項定有明文
    。又「法院開始更生程序之裁定，應載明其年、月、日、時
    ，並即時發生效力。」同法第45條第１項亦定有明文。
二、本件聲請意旨略以：渠有不能清償債務之情事，前已提出債
    權人清冊，以書面向最大債權金融機構中國信託銀行請求共
    同協商債務清償方案，雖經協商成立，惟因協議條件苛刻，
    渠依協議條件每月應清償之金額幾等於渠每月之收入，扣除
    渠每月應清償之金額後，無法維持渠及家人最低基本生活，
    以致履行顯有重大困難，因不可歸責於渠之事由而違反協議
    ，又渠無擔保或無優先權之債務總額未逾新臺幣1200萬元，
    復未經法院裁定開始清算程序或宣告破產，爰向本院聲請更
    生等語。並提出財產及收入狀況說明書、債權人清冊、債務
    人清冊、身分證影本及戶籍謄本、無擔保還款計劃影本、自
    國稅局取得之財產資料、清寒證明、聯合徵信資料、本院97
    年度聲字第0170號民事裁定影本、本院97年度基簡字第0101
    號民事判決影本各１件及各項支出單據１冊為證。
三、查聲請人主張之上開事實，業據其提出財產及收入狀況說明
    書、債權人清冊、債務人清冊、身分證影本及戶籍謄本、無
    擔保還款計劃影本、自國稅局取得之財產資料、清寒證明、
    聯合徵信資料、本院97年度聲字第0170號民事裁定影本、本
    院97年度基簡字第0101號民事判決影本各１件及各項支出單
    據１冊為證，經核屬實，其主張自堪信為真實，而本件又查
    無債務人有消費者債務清理條例第６條第３項、第８條及第
    46條所定各種應裁定駁回其更生聲請之事由存在，故聲請人
    聲請更生，為有依據，應予准許。又本件聲請人聲請更生，
    本院已予准許，如上所述，則依法各種訴訟及執行程序即不
    得開始或繼續（參見消費者債務清理條例第48條第２項），
    故聲請人聲請本院裁定為保全處分，已無必要，應不准許，
    併予敘明。
四、依消費者債務清理條例第45條第１項，裁定如主文。
中    華    民    國    97    年    11    月    20    日
                  民事庭法      官  林金發
一、以上正本係照原本作成。
二、對本裁定不得抗告。
三、本裁定已於民國97年11月20日12時公告。
中    華    民    國    97    年    11    月    20    日
                        法院書記官  陳錦進


司法院資訊處製作；財團法人民間司法改革基金會備份。
